臺灣新竹地方法院民事簡易判決  
110年度竹簡字第263號
原      告  李曉昀  

被      告  田靖雯  

訴訟代理人  黃振洋律師(法扶律師)
被      告  陳家斌  

上列當事人間請求損害賠償事件，經原告提起刑事附帶民事訴訟
，由本院刑事庭裁定移送前來（110年度原附民字第16號），本
院於民國110年11月1日辯論終結，判決如下：
    主      文
被告應連帶給付原告新臺幣捌萬壹仟捌佰貳拾元，及自民國一一
○年三月十九日起至清償日止，按週年利率百分之五計算之利息
。
原告其餘之訴駁回。
訴訟費用由被告連帶負擔百分之十七，餘由原告負擔。
本判決原告勝訴部分得假執行；但被告如以新臺幣捌萬壹仟捌佰
貳拾元為原告預供擔保後，得免為假執行。
原告其餘假執行之聲請駁回。
    事實及理由
一、原告主張：被告於民國109年9月16日14時10分許，在新竹市
    ○○區○○路0段0號魚中魚水族寵物館前停車場處，因與原告發
    生行車糾紛，原告之友人即訴外人鄭嘉銘見狀，當場與原告
    向被告理論，惟原告與被告田靖雯因一言不合，被告田靖雯
    、原告各基於傷害他人身體之犯意，徒手相互毆打，被告陳
    家斌見狀加入田靖雯與被告田靖雯共同基於傷害原告身體之
    犯意聯絡，與原告相互毆打（下稱系爭事故），致原告受有
    頭部多處挫傷、左眼眶挫傷併撕裂傷(約1.5公分，約1.0公
    分)、頸部挫傷、四肢多處挫傷等傷害（下稱系爭傷害）。
    又被告上開行為，業經本院刑事庭以110年度原訴字第10號
    刑事判決判處有罪在案，被告應連帶負損害賠償責任，爰依
    共同侵權行為之法律關係提起本件訴訟，請求被告賠償醫藥
    費用新臺幣（下同）12,050元、約2週不能工作之損失20萬
    元及精神慰撫金287,950元，合計50萬元等語。並聲明：㈠被
    告應連帶給付原告50萬元，及自起訴狀繕本送達之翌日起至
    清償日止，按週年利率5%計算之利息。㈡請准供擔保宣告假
    執行。
二、被告則以：對於刑事判決認定之事實不爭執，但否認原告有
    工作損失，且原告未提出薪資證明，又原告請求之精神慰撫
    金過高。況本件係因雙方互相爭執、互毆所致，原告就損害
    之發生或擴大難謂全無責任，依民法第217條第1項之規定，
    原告應負與有過失責任，並應減輕被告之賠償金額等語置辯
    。並聲明：㈠原告之訴及假執行之聲請均駁回。㈡如受不利之
    判決，願供擔保請准宣告免為假執行。
三、得心證之理由：
  ㈠本件就原告主張之事實及被告因前開傷害之行為，業經本院
    刑事庭以110 年度原訴字第10號刑事判決被告陳家斌、田靖
    雯共同犯傷害罪，分別處有期徒刑2月、拘役50日，均得易
    科罰金，嗣被告均不服提起上訴，又經臺灣高等法院110年
    度原上訴第85號刑事判決上訴駁回確定等情，有本院刑事判
    決正本附卷可稽，且為被告所不爭執，堪認屬實。
　㈡按因故意或過失不法侵害他人之權利者，負損害賠償責任；
    數人共同不法侵害他人之權利者，連帶負損害賠償責任；又
    不法侵害他人之身體或健康者，對於被害人因此喪失或減少
    勞動能力或增加生活上之需要時，應負損害賠償責任；不法
    侵害他人之身體、健康，被害人雖非財產上之損害，亦得請
    求賠償相當之金額，民法第184條第1項前段、第185條第1項
    前段、第193條第1項、第195條第1項分別定有明文。經查，
    被告前揭故意行為，不法侵害原告身體健康之事實，已如上
    述，而被告之行為與原告所受身體傷害間，亦有相當之因果
    關係，則被告自應就其等之故意行為負損害賠償責任。是原
    告本於前揭規定，請求被告連帶賠償其所受損害，即屬有據
    。
　㈢茲就原告請求賠償之項目及金額分別審酌如下：
　⒈醫藥費用部分：
　　原告雖主張因系爭事件受傷而支出醫藥費用12,050元等情，
    並提出新竹國泰綜合醫院、上明眼科診所診斷證明書及醫療
    費用收據及藥品明細收據為證（見本院110年度原附民字第1
    6號卷〈下稱原附民字卷〉第9頁、第13至25頁），惟依上開新
    竹國泰綜合醫院之診斷證明書記載病名為「⒈頭部多處挫傷⒉
    左眼眶挫傷併撕裂傷(約1.5公分，約1.0公分)⒊頸部挫傷⒋四
    肢多處挫傷」，醫師囑言部分亦記載：原告於109年9月16日
    14點56分至急診求治進行縫合手術，於同日15點53分出院，
    宜門診續追蹤治療等語（見原附民字卷第9頁），原告僅在
    新竹國泰綜合醫院急診接受診療約1小時之時間，並未住院
    即離院，嗣於109年11月4日方至新竹國泰綜合醫院神經內科
    就診，已離系爭事故發生將近1個半月之久，此有該院醫療
    費用收據影本可佐（見原附民字卷第25頁），參以原告於本
    院審理時陳稱：「（法官問：妳做核磁共振的原因？）答：
    因為這件事後我頭痛，而且我的憂鬱等症狀變的更嚴重，我
    可以請醫生出證明。」等語（見本院卷第76頁），然並未提
    出其餘證明該檢查係必要，難認核磁共振檢查與系爭事故有
    因果關係及必要性，故上開此項費用應予剔除，所餘1,820
    元（計算式：12,050－10,230＝1,820）有收據可稽（見原附
    民字卷第13頁、第17至23頁），應予准許。
　⒉不能工作之損失部分：
　　原告又主張其因被告上開傷害行為，致其約有2週不能出門
    工作，爰以最低基本工資計算，請求工作損失20萬元云云，
    然原告所提上開二診斷證明書均未見有任何原告有因系爭傷
    害而不能工作需休養必要之記載，且以原告傷勢以觀，尚難
    認其因系爭事件而有無法工作之情，況此部分僅有原告自述
    ，並無請假證明，縱有請假2週，是否有因請假遭扣薪而受
    有損害，原告均未能舉證以實其說，故原告請求被告賠償其
    2週不能工作之薪資損失20萬元，要屬無據，不能准許。
　⒊精神慰撫金部分：
　　按不法侵害他人人格權，被害人受有非財產上損害，請求加
    害人賠償相當金額慰撫金時，法院對於慰撫金之量定，應斟
    酌實際加害情形，所造成影響、被害人痛苦之程度、兩造之
    身分地位定相當之數額。是就慰撫金之多寡，應斟酌雙方之
    身分、地位、資力與加害之程度及其他各種情形核定相當之
    數額，其金額是否相當，自應依實際加害情形與被害人所受
    之痛苦及雙方之身分、地位、經濟狀況等關係決定之。本件
    被告確有上揭不法侵害原告身體健康權之行為，業據本院認
    定如上，是原告據此請求被告賠償精神上所受之損害，當屬
    有據。又原告為大學畢業，108、109年度有所得，名下有財
    產；被告陳家斌在刑事案件警詢時，自述高中畢業，案發時
    無業，108 、109年度有所得，名下有財產；被告田靖雯為
    高職畢業，108、109年度有所得，名下無財產等情，有被告
    之個人戶籍資料、本院刑事判決、兩造108、109 年度稅務
    電子閘門財產所得調件明細表附卷可考。是本院審酌被告侵
    害行為之手段及方式、原告所受傷勢與精神上痛苦、兩造之
    身分地位、資力、及智識程度等一切情狀，認原告對被告請
    求賠償之精神慰撫金以8萬元為適當；逾此數額之請求，實
    屬過高，礙難准許。
  ⒋基上，原告得向被告請求賠償之金額為81,820元（計算式：
    醫藥費用1,820元＋精神慰撫金8萬元＝81,820元）
  ㈣原告無與有過失：
　　按損害之發生或擴大，被害人與有過失者，法院得減輕賠償
    金額或免除之，民法第217 條第1 項固有明文。而所謂被害
    人與有過失，須被害人之行為助成損害之發生或擴大，就結
    果之發生為共同原因之一，行為與結果有相當因果關係，始
    足當之。又雙方互毆乃雙方互為侵權行為，與雙方行為為損
    害之共同原因者有別，無民法第217 條過失相抵原則之適用
    。查兩造互有傷害行為而屬互毆行為，已認定如前，揆諸上
    開說明，兩造既互為侵權行為，自無民法第217條過失相抵
    原則之適用甚明，是被告抗辯原告應負與有過失責任，而請
    求減免賠償金額云云，委無可採。
四、末按給付無確定期限者，債務人於債權人得請求給付時，經
    其催告而未為給付，自受催告時起，負遲延責任。其經債權
    人起訴而送達訴狀，或依督促程序送達支付命令，或為其他
    相類之行為者，與催告有同一之效力；遲延之債務，以支付
    金錢為標的者，債權人得請求依法定利率計算之遲延利息；
    應付利息之債務，其利率未經約定，亦無法律可據者，週年
    利率為5%，民法第229 條第2 項、第233 條第1 項前段、第
    203 條分別定有明文。本件係屬侵權行為損害賠償之債，自
    屬無確定期限者，又以支付金錢為標的，則依上揭法律規定
    ，原告就其得請求被告連帶給付之金額部分，請求自刑事附
    帶民事起訴狀繕本送達翌日起加計週年利率5%之利息，亦屬
    有據，應予准許。而本件刑事附帶民事起訴狀繕本係於110
    年3月8日寄存於被告戶籍地之警察機關，有送達證書4 紙在
    卷足憑（見原附民字卷第37至43頁），依民事訴訟法第138
    條第2項規定，於110年3月18日發生送達效力，從而，原告
    向被告請求遲延利息之起算日為110年3月19日，應堪認定。
五、綜上所述，原告依共同侵權行為之法律關係，請求被告連帶
    給付81,820元，及自110年3月19日起至清償日止，按週年利
    率5%計算之遲延利息，洵屬有據，應予准許；逾此範圍之請
    求，則屬無據，應予駁回。
六、本件係依民事訴訟法第427 條第1 項規定適用簡易訴訟程序
    ，而為被告部分敗訴之判決，就原告勝訴部分依同法第389
    條第1 項第3 款規定，應依職權就原告勝訴部分宣告假執行
    ，原告雖聲明此部分供擔保宣告假執行，惟此僅促使法院職
    權發動，不另為假執行准駁之諭知。另被告陳明願供擔保，
    聲請宣告免為假執行，核無不合，爰酌定相當之擔保金額准
    許之。至原告敗訴部分既經駁回，其假執行之聲請即失所附
    麗，應併予駁回。
七、本件事證已臻明確，兩造其餘之攻擊防禦方法及所提證據，
    於判決結果不生影響，爰不一一論列，附此敘明。
八、本件為刑事附帶民事訴訟，免納裁判費用，此有刑事訴訟法
    第504 條第2 項之明文規定，且訴訟進行中亦無公示送達費
    用、證人日旅費等訴訟費用之產生，惟依法仍應依民事訴訟
    法第79條及第85條第2項之規定，諭知兩造訴訟費用負擔之
    比例，併此敘明。
中　　華　　民　　國　　110 　年　　11　　月　　18　　日
                  新竹簡易庭  法　官  黃致毅
以上正本證明與原本無異。
如不服本判決，於判決送達後20日內向本院提出上訴狀（應按他
造當事人之人數附繕本）；如委任律師提起上訴者，應一併繳納
上訴審裁判費。
中　　華　　民　　國　　110 　年　　11　　月　　18　　日
                              書記官　蕭宛琴